sk-SK: Forma krmiva pre domáce zvieratá: Suchý; Polovlhký; Mokrý; Iné
hu: Kisállateledel formája: Száraz; Félig nedves; Nedves; Egyéb
nb: Kjæledyrsmatform: Tørr; Halvfuktig; Våt; Annet
ko: 반려동물 사료 형태: 드라이; 반습윤; 습식; 기타
cs: Forma krmiva pro domácí mazlíčky: Suché; Polovlhké; Mokré; Jiné
ru: Форма корма для домашних животных: Сухой; Полувлажный; Влажный; Другой
ro-RO: Formă hrană pentru animale de companie: Uscată; Semi-umedă; Umedă; Altele
vi: Dạng thức ăn cho thú cưng: Không ngọt; Bán ẩm; Ướt; Khác
de: Tierfutterformular: Trocken; Halbfeucht; Feucht; Sonstiges
sl-SI: Oblika hrane za hišne ljubljenčke: Suha; Pol-vlažna; Mokra; Drugo
en: Pet food form: Dry; Semi-moist; Wet; Other
th: รูปแบบอาหารสัตว์เลี้ยง: ไม่หวาน; กึ่งชื้น; เปียก; อื่นๆ
it: Forma di cibo per animali domestici: Secco; Semiumido; Bagnato; Altro
fi: Lemmikkieläinten ruokamuoto: Kuiva; Puolikostea; Kostea; Muu
bg-BG: Форма за храна за домашни любимци: Суха; Полувлажна; Мокра; Други
ja: ペットフードフォーム: ドライ; セミモイスト; ウェット; その他
zh-TW: 寵物食品形式: 乾式; 半濕潤; 濕式; 其他
hr-HR: Oblik hrane za kućne ljubimce: Suha; Polumokra; Mokra; Ostalo
pl: Forma karmy dla ptaków: Sucha; Półwilgotne; Mokra; Inne
es: Forma de la comida para mascotas: Seco; Semihúmeda; Húmedo; Otros
nl: Vorm dierenvoer: Droog; Halfvochtig; Nat; Andere
zh-CN: 宠物饲料形态: 干; 半湿粮; 湿润; 其他
tr: Evcil hayvan maması formu: Sek; Yarı nemli; Nemli; Diğer
sv: Form för djurfoder: Torrt; Halvfuktigt; Våt; Övrigt
da: Form for kæledyrsfoder: Tør; Halvfugtigt; Våd; Andet
fr: Formulaire de nourriture pour animaux de compagnie: Sec; Semi-humide; Humide; Autre
lt-LT: Augintinių ėdalo pavidalas: Sausas; Pusiau šlapias; Šlapias; Kita
el: Μορφή τροφής για κατοικίδια: Ξηρό κούρδισμα; Ημιυγρό; Υγρό κούρδισμα; Άλλο
pt-BR: Forma da ração para animais de estimação: Seco; Semi-úmido; Úmido; Outro
pt-PT: Forma de comida para animais de estimação: Seco; Semi-húmido; Molhado; Outro